臺灣高等法院臺南分院刑事判決
110年度上易字第671號
上  訴  人  
即  被  告  江嘉勝
            周怡君
            江振維
上  一  人
選任辯護人  李翰承律師
上列上訴人因恐嚇取財等案件，不服臺灣嘉義地方法院109年度
易字第660號中華民國110年9月30日第一審判決（起訴案號：臺
灣嘉義地方檢察署109年度偵字第5945號、第7104號），提起上
訴，本院判決如下：
    主  文
①本案江嘉勝、周怡君、江振維上訴之結果，詳如附表「本院判
  決結果」欄所示。
②原判決關於江嘉勝定應執行刑部分撤銷。
③江嘉勝所犯如附表編號⒈⑵、⒈⑶、編號⒉、編號⒊部分，應執行有
  期徒刑玖月，如易科罰金，以新臺幣壹仟元折算壹日。
    事  實
一、江嘉勝與其配偶周怡君於民國107年9月25日凌晨5時許，在
    嘉義市○區○○路000號某滷肉飯攤位內用，江嘉勝不滿同在該
    攤位內用的別桌客人謝永明干涉他如何點菜，而與謝永明發
    生口角，江嘉勝竟基於傷害及毀損的個別犯意，持桌上碗盤
    、椅子丟擲謝永明，又徒手及至車上取出鋁棒毆打謝永明，
    並以鋁棒敲擊謝永明所有、停放在該處、車牌號碼000-0000
    號自用小客車之駕駛座車窗、左前側及右前側板金，致車窗
    玻璃碎裂及板金凹陷。期間，江嘉勝示意周怡君電聯他人支
    援，周怡君明知江嘉勝的親友到場後，雙方勢必產生更激烈
    的肢體衝突，仍基於傷害的犯意聯絡，去電江振維、劉亞維
    （業經原審判處罪刑確定），要求其等前來助陣。過不久，
    江振維、劉亞維及姓名年籍不詳之成年男子10餘人趕抵現場
    後，江嘉勝再與江振維、劉亞維及上開不詳成年男子10餘人
    接續前揭傷害的犯意聯絡，分別徒手、持鋁棒或安全帽圍毆
    謝永明，致使謝永明受有鼻骨閉鎖性骨折、頭部鈍傷併腦震
    盪、額頭鈍傷、左側前胸壁挫傷併擦傷、左肋骨骨折、左手
    第五掌骨骨折、右手掌挫傷、左側外耳道及鼓膜上有血塊等
    傷害。
    江嘉勝見謝永明遭打倒在地後，利用己方聚集多名男子在場
    ，具有人數優勢，另單獨基於強制之犯意，嚇令謝永明下跪
    道歉，否則要再繼續毆打他，脅迫謝永明行無義務之事，惟
    因謝永明不願下跪而未遂。
　　嗣謝永明的配偶蘇琇儀擔心謝永明繼續遭受江嘉勝等人毆打
    ，自行對江嘉勝下跪，江嘉勝等人見狀始離開現場。
二、江嘉勝因不滿李宗祐向其姊夫催討債務，竟與劉亞維（業經
    原審判決罪刑確定）同時基於恐嚇危害安全及毀損的犯意聯
    絡，於107年10月9日晚間7時6分，由江嘉勝駕駛車牌號碼00
    0-0000號自用小客車搭載劉亞維，前往李宗祐所經營位於嘉
    義市○區○○路○段000號之「○○飲料店」欲尋釁滋事，李宗祐
    因事先知悉江嘉勝恐至店面滋事，提前通知店員將鐵捲門拉
    下，江嘉勝、劉亞維到場後，即由劉亞維下車將裝有藍色油
    漆之袋子1只，丟向上開「○○飲料店」，致使藍色油漆潑灑
    到飲料店前之地面及鐵捲門上，以此加害人身、財產安全之
    惡害通知李宗祐，致李宗祐心生畏懼而危害於安全，並使上
    開鐵捲門喪失外觀完好的效用，致生損害於李宗祐。
三、江嘉勝明知自己並未投資鄭宇哲或鄭宇智兩兄弟的事業，鄭
    宇哲、鄭宇智亦未積欠其新臺幣(下同)30萬元債務，為向鄭
    宇哲、鄭宇智的父親鄭宗利勒索錢財，竟意圖為自己不法所
    有，基於恐嚇取財之犯意，接續為下列行為：
　㈠於108年8月2日晚間7時許，至鄭家兄弟位於嘉義縣○○鄉○○村○
    ○000號住處，向其等父親鄭宗利恫稱：叫你兒子趕快出來處
    理這筆債務，不然我就把他們處理掉等語，並要求鄭宗利代
    為清償兒子的債務。
　㈡於108年8月10日下午4時許，再度前往上址處所，要求鄭宗利
    出來處理上開債務即代為支付30萬元。
　㈢於同年月17日凌晨1時47分，騎乘車牌號碼000-000普通重型
    機車搭載江睿謙(已於110年2月10日過世，經原審為不受理
    判決確定)至上址，2人共同朝該處鐵捲門丟砸雞蛋，以此加
    害財產及居住安全之惡害通知鄭宗利，致鄭宗利心生恐懼而
    危害於安全。
　　鄭宗利因向鄭宇哲、鄭宇智求證，其等兄弟並無江嘉勝所述
    因投資而積欠江嘉勝30萬元債務之情事，因而未交付財物，
    江嘉勝始未得逞。
    理  由
一、犯罪事實一部分：上開犯罪事實，業據被告3人於原審及本
    院審理過程坦承不諱，且查：
　㈠共同被告劉亞維於原審也證述：是被告周怡君打電話給我，
    叫我趕快過去支援等語(原審卷二第92頁)，而被告周怡君於
    事發時，應江嘉勝的要求打微信電話聯絡江振維（江嘉勝的
    弟弟）及劉亞維（江嘉勝的朋友）到場支援，應可預見其等
    到場將產生更劇烈的肢體衝突，且被告周怡君於江振維到場
    毆打告訴人謝永明時，亦未上前加以阻止，此據江振維陳明
    在卷(原審卷二第83頁)，足見被告周怡君並非基於勸架的意
    思邀集他人到現場，乃有傷害的犯意聯絡甚明。
  ㈡其次，謝永明、蘇綉儀就上開受害過程，亦於警詢、偵訊及
    原審審理中證述明確。
　㈢此外，並有謝永明的車損照片6張、前往醫院就診的診斷證明
    書3紙在卷可憑。
　㈣綜上，被告3人此部分犯行事證明確，堪予認定。
二、犯罪事實二部分：
  ㈠上開犯罪事實，業據被告江嘉勝於本院審理中坦承不諱，核
    與共同被告劉亞維、告訴人李宗祐於警詢、偵查及原審證述
    的情節相符，並有現場照片及監視錄影畫面翻拍照片在卷可
    憑(警卷第105頁)。
　㈡被告江嘉勝於原審雖否認其行為構成恐嚇罪，辯稱：我潑漆
    只是去洩憤，告訴人李宗祐一開始於警詢時即稱不會心生畏
    懼，且後來他也找人來我租屋處潑油漆等語。經查：
  ⒈告訴人李宗祐於原審證稱：江嘉勝的姊夫欠我50萬元的債務
    ，由江嘉勝出面與我協商，說好每月還我3萬元，但後來沒
    有給我。107年10月9日晚上我到被告江嘉勝公明路的住處要
    協商他姊夫債務的事，被告江嘉勝揮拳打我，還說要約我輸
    贏，叫我店不用開了。我就打電話回去店裡，請店員把鐵捲
    門先拉下來。平時我的店是營業到晚上10點。後來被告江嘉
    勝他們就來我的店前潑漆。我的表弟跟他同學知道我的店被
    潑漆後，為了報復，也去被告江嘉勝的住處潑漆，他們潑完
    漆才打電話跟我說，不是我指使他們的。一開始考量到我在
    明處，被告江嘉勝在暗處，我怕他做對我不利的事情，所以
    第一次在警局做筆錄時，才說不害怕，想大事化小，但後來
    考慮到如果被告江嘉勝不開心，同樣的事情又發生該怎麼辦
    ，才在第二次警詢時老實說我會害怕。被告江嘉勝來潑漆的
    事是我員工打電話來跟我說的，說的時候他們也是感到害怕
    ，問我是不是在外面跟人家怎麼樣，員工也說要離職。我怕
    他再來潑漆一次，我是開門做生意的人，當然會害怕影響店
    內的生意。我的飲料店也因為這次的事件生意受到影響，那
    陣子客人來消費時會問，網路上也有新聞報導這件事情，當
    時業績掉了3成，我擔心接下來會發生其他事情等語（原審
    卷一第255至264頁），明確證述其因飲料店遭潑漆而心生畏
    懼。
  ⒉告訴人李宗祐於107年10月11日第一次警詢時固稱其飲料店被
    潑漆並不會造成其心生畏懼（警卷第100頁），然詳閱該次
    警詢筆錄，李宗祐向警方陳稱其飲料店被潑漆的原因是因為
    「被告江嘉勝來店內消費，認為員工服務態度不好，才叫人
    來潑漆」，其本人與被告江嘉勝沒有結怨等語(警卷第98、1
    00頁)，顯與雙方另有債務糾葛的事實不相符合，因此李宗
    祐第一次警詢筆錄證稱不會心生畏懼等語，應係當時基於不
    想將事態擴大所為的隱忍陳述。而李宗祐嗣於107年10月16
    日第二次警詢時即吐實證稱：被告江嘉勝因不滿伊詢問還錢
    時間，即到伊飲料店門口潑漆，該潑漆行為除了毀損伊商家
    門面，更致伊畏懼被告採取進一步的強暴、脅迫行為影響伊
    生命財產安全等語，並解釋第一次警詢筆錄是因為伊不想節
    外生枝，只想趕快把事情處理好，以和為貴繼續營業，才說
    自己不會害怕等語(警卷第102、103頁)。
  ⒊潑漆是屬於一種不理性、具破壞性的行為，一般人如果見到
    自己的住家或店面遭人潑漆，自然會擔心行為人是否會再有
    後續非理性的傷害或破壞行為，參以被告江嘉勝於潑漆前已
    警告要危害李宗祐的人身安全(相約輸贏)及財產安全(飲料
    店不用開了)，被告江嘉勝後來果與劉亞維一同前往李宗祐
    的店前潑漆，此舉自有對李宗祐的人身及財產安全為惡害通
    知的含意。因此，李宗祐嗣於107年10月16日第二次警詢及1
    10年4月29日原審審理中均證稱因被告江嘉勝等人的潑漆行
    為，使其心生畏懼等語，與情理相符，堪以採信。
　⒋至於告訴人李宗祐事後是否確有教唆他人至被告江嘉勝的住
    處潑漆，尚無證據可證，且事後的報復行為並不必然表示報
    復者的內心即無害怕、恐懼的感受。因此被告江嘉勝於原審
    上開辯詞，不足採信。
　㈢綜上，被告江嘉勝此部分事證明確，亦堪認定。
三、犯罪事實三：
    上開犯罪事實三，業據被告江嘉勝於本院審理過程中坦承不
    諱，核與證人鄭宗利於警詢、偵查及原審證述上開遭到恐嚇
    交付財物，但並未交付的過程（原審卷一第265至273頁)，
    及證人鄭宇哲於偵查、原審中證述：我沒有積欠被告江嘉勝
    30萬元，後來他就去找我父親說我有跟他合作，但我根本沒
    有跟他合作。我父親有跟我說江嘉勝對他說，若不處理這筆
    錢，要處理掉他二個兒子等語(他字卷第237頁、原審卷一第
    274至279頁)，及證人鄭宇智於偵查中證稱：江嘉勝於108年
    8月間有去找我父親，他說我哥哥鄭宇哲有欠他錢，威脅我
    父親要還30萬元，這是我父親在現場打電話給我，問我說我
    與我哥哥有無欠人家錢，我說沒有，應該有3次等語相符(他
    字卷第242頁)，被告江嘉勝此部分犯行亦事證明確，堪予認
    定。
四、論罪
  ㈠比較新舊法：
　⒈行為後法律有變更者，適用行為時之法律，但行為後之法律
    有利於行為人者，適用最有利於行為人之法律，刑法第2條
    第1項定有明文。被告3人行為後，刑法第277條業於108年5
    月29日經總統公布修正施行，並自同年5月31日起生效。修
    正前之刑法第277條第1項原規定：「傷害人之身體或健康者
    ，處三年以下有期徒刑、拘役或一千元以下罰金」，修正後
    之條文則為：「傷害人之身體或健康者，處五年以下有期徒
    刑、拘役或五十萬元以下罰金」，經新舊法比較之結果，修
    正後的法律對於被告3人沒有比較有利，犯罪事實一應適用
    被告3人行為時修正前之刑法第277條第1項。
　⒉至於被告江嘉勝行為後，刑法第304條、第305條、第354條於
    108年12月25日罰金刑之調整，為刑法施行法倍數明文化，
    並無法律變更。　
  ㈡犯罪事實一部分：
  ⒈被告江嘉勝所為，係犯修正前刑法第277條第1項之傷害罪、
    刑法第354條之毀損罪及同法第304條第1項、第2項之強制未
    遂罪。被告周怡君、江振維所為，均係犯修正前刑法第277
    條第1項之傷害罪。
  ⒉檢察官雖認被告江嘉勝強令謝永明下跪道歉，謝永明不願配
    合，蘇琇儀為恐謝永明繼續遭受危害，遂代替謝永明下跪，
    而被迫行無義務之事，因認被告江嘉勝觸犯刑法第304條第1
    項的強制既遂罪等語。惟被告江嘉勝一開始係因不滿謝永明
    干涉點菜而引發2人的口角、肢體衝突，嗣於支援的親友到
    場後亦僅針對謝永明加以毆打，並未動手毆打謝永明的配偶
    即蘇琇儀，業據蘇琇儀於警詢時陳述明確(警卷第87至90頁)
    ，而謝永明於原審也證稱被告江嘉勝是對著他講，要他下跪
    ，並沒有叫他太太下跪（原審卷二第52、53頁），足認被告
    江嘉勝所欲強制下跪的對象是謝永明，而非蘇琇儀。至於蘇
    琇儀下跪原因，係因擔心謝永明再遭毆打而主動下跪，並非
    因為被告江嘉勝對其施強暴、脅迫而下跪，尚難認定被告江
    嘉勝有強制蘇琇儀下跪的主觀犯意。被告江嘉勝既然是要脅
    迫謝永明下跪，但謝永明拒不下跪，其強制行為應屬未遂，
    構成刑法第304條第2項的強制未遂罪，爰依刑法第25條第2
    項的規定減輕其刑。檢察官認為成立同條第1項的強制既遂
    罪，尚有未合，惟此部分僅行為態樣不同，尚無庸變更起訴
    法條(最高法院101年度台上字第3805號裁判意旨參照)。
  ⒊被告江嘉勝、周怡君、江振維、劉亞維與姓名年籍不詳之成
    年男子10餘人間所為之傷害犯行，具有犯意聯絡或行為分擔
    ，為共同正犯。
  ⒋被告江嘉勝所為傷害謝永明、毀損謝永明車輛及強制謝永明
    下跪的3個行為間，並無必然的因果或連結關係，且行為態
    樣不同，應屬犯意個別的數行為，其觸犯上開3罪名應併合
    處罰，檢察官認上述3罪屬一行為觸犯數罪名之想像競合，
    應從一重論以傷害罪，尚有未洽。
  ㈢犯罪事實二部分：
    被告江嘉勝所為，係犯刑法第305條之恐嚇危害安全罪、同
    法第354條之毀損罪。
　　被告江嘉勝以一個潑漆之行為，同時觸犯上開2罪，為想像
    競合犯，應從一重之毀損罪處斷。
　　被告江嘉勝與劉亞維之間，具有犯意聯絡及行為分擔，為共
    同正犯。
  ㈣犯罪事實三部分：
    被告江嘉勝所為，係犯刑法第346條第3項、第1項之恐嚇取
    財未遂罪。
　　被告江嘉勝揚言要處理掉鄭宗利兒子及對鄭宗利住家丟砸雞
    蛋之恐嚇行為，係其所犯恐嚇取財未遂犯行之強暴、脅迫手
    段之部分行為，為恐嚇取財未遂犯行之全部行為所吸收，不
    另論罪。
　　被告江嘉勝就犯罪事實三所示之數行為，係基於同一恐嚇取
    財之目的，於密接時、地所為之數個舉動，且侵害同一法益
    ，各行為間之獨立性極為薄弱，依一般社會健全觀念，難以
    強行分開，在刑法評價上，應屬接續犯而論以一罪。
　　另被告江嘉勝已著手於恐嚇取財犯行之實行，惟未能取得財
    物而不遂，屬未遂犯，爰依刑法第25條第2項的規定減輕其
    刑。
  ㈤被告江嘉勝就犯罪事實一、二、三所犯傷害罪、強制未遂罪
    、2個毀損罪及恐嚇取財未遂罪，共5罪，犯意各別，行為互
    殊，應予分論併罰。
五、累犯：
  ㈠被告江嘉勝有下列前科：①前因傷害案件，經原審法院以101
    年度嘉簡字第1696號判決判處有期徒刑6月，被告江嘉勝上
    訴後，由原審法院以102年度簡上字第79號判決駁回上訴確
    定，於103年3月31日易科罰金執行完畢。②又因違反槍砲彈
    藥刀械管制條例案件，經原審法院以102年度訴字第257號判
    決判處有期徒刑4年，併科罰金6萬元，被告江嘉勝上訴後，
    由臺灣高等法院臺南分院以103年度上訴字第342號判決駁回
    上訴確定，而於104年5月26日入監執行，再於106年11月10日縮
    短刑期假釋出監，所餘刑期交付保護管束，至108年4月11日
    保護管束期滿假釋未經撤銷，其未執行之刑，以已執行論，有
    被告江嘉勝前案紀錄表在卷可憑。
　㈡被告江嘉勝於上開編號①有期徒刑執行完畢後，短短5年以內
    故意再犯本件犯罪事實一、二中有期徒刑以上之4罪，於上
    開編號②有期徒刑執行完畢後，短短5年以內故意再犯犯罪事
    實三之罪，對於刑罰反應力薄弱，有特別惡性，均為累犯，
    且查無司法院釋字第775號解釋意旨所稱：衡酌被告江嘉勝
    本案的犯罪情節，如加重其刑，將使其承擔過重刑責的情形
    ，爰均依刑法第47條第1項累犯的規定加重其刑。
　㈢被告江嘉勝於犯罪事實一強制未遂罪犯行，應先依累犯規定
    加重其刑，再依未遂犯規定減輕之。
六、撤銷改判部分（即被告3人於犯罪事實一共同傷害犯行，被
    告江嘉勝於犯罪事實三的恐嚇取財未遂犯行）：
　㈠原審審理後，認為被告3人於犯罪事實一中的共同傷害犯行、
    被告江嘉勝於犯罪事實三的恐嚇取財未遂犯行，均事證明確
    ，予以論罪科刑，固非無見，然查：被告3人於本院審理過
    程中，業與犯罪事實一中的被害人謝永明達成和解，賠償被
    害人謝永明20萬元，有其等陳報的協議書在卷可參（本院卷
    第185頁），並經本院當庭撥打電話與被害人謝永明確認無
    誤（本院卷第216頁）。另被告江嘉勝亦於本院審理過程中
    與犯罪事實三中的被害人鄭宗利達成和解，賠償被害人鄭宗
    利10萬元，有本院調解筆錄可參（本院卷第147頁），此等
    對於被告3人有利的量刑資料，原審法院未及審酌，所為的
    量刑乃有不當，被告3人提起上訴，主張原審此部分量刑過
    重，為有理由，原審判決此部分即屬無可維持，應由本院予
    以撤銷改判，原審為被告江嘉勝定應執行刑部分，亦失所附
    麗，併予撤銷。（至於被告江嘉勝於犯罪事實一另犯毀損罪
    、強制未遂罪部分，因原審量刑已經甚低，本院認為已無再
    予調降的空間，將另外在該2罪定應執行刑部分為被告江嘉
    勝調降些許刑度）。
　㈡本院就犯罪事實一傷害犯行撤銷改判部分：
　　本院審酌：被告江嘉勝與被害人謝永明素不相識，僅因不滿
    謝永明干涉被告江嘉勝點菜即對謝永明拳腳相向，還持鋁棒
    毆打被害人，被告周怡君見謝永明明顯落於挨打下風，不知
    勸阻江嘉勝，還通知多人到場，被告江振維到場後，也不知
    勸阻江嘉勝，竟偕同其他姓名年籍不詳人士一起圍毆謝永明
    ，其等行為地點是在大馬路旁的攤位上，對公共秩序、社會
    治安造成相當程度的不良影響，被害人謝永明的頭部及上半
    身因此受有傷害，傷勢不輕，被告3人犯罪情節非輕。惟念
    被告3人於原審、本院審理中坦承犯行，於原審審理期間與
    被害人達成和解，願連帶給付謝永明夫妻共50萬元，僅於調
    解成立當日給付2萬元，及嗣後支付分期款1萬元（原審卷二
    第49頁謝永明供述、第81頁共犯劉亞維供述參照），嗣後於
    本院已經一次賠償謝永明20萬元而達成和解，態度尚可，另
    斟酌被告3人於原審及本院陳報的智識程度、家庭及職業等
    生活狀況等一切情狀（原審卷二第98頁、本院卷第217頁）
    ，分別量處如附表編號1本院判決主文欄所示之刑，並就被
    告周怡君、江振維諭知易科罰金的折算標準。
　㈢本院就犯罪事實三撤銷改判部分：
　　本院審酌被告江嘉勝明知自己對鄭宇哲或鄭宇智沒有借款債
    權或投資分紅的權利，竟三番兩次前往鄭宗利住家對鄭宗利
    恐嚇要加害其子之人身安全，甚至丟擲雞蛋，要求鄭宗利交
    付30萬元，所為亦有不該，幸鄭宗利向二子確認並未欠債，
    堅不給付，被告江嘉勝並未得逞，然對鄭宗利的心理及居家
    安全已造成一定程度的不良影響，被告江嘉勝於原審雖然否
    認主觀上有不法所有意圖（原審卷一第147頁），但於本院
    已經坦承犯罪，尚有悔改之心，另斟酌被告江嘉勝於原審及
    本院陳報的智識程度、生活情況等一切情狀，量處如附表編
    號3本院判決主文欄所示之刑，並諭知易科罰金的折算標準
    。　
七、上訴駁回部分（犯罪事實一被告江嘉勝犯毀損、強制未遂部
    分，及犯罪事實二部分）：
　㈠原審審理後，認為被告江嘉勝就犯罪事實一毀損罪、強制未
    遂罪部分，及被告江嘉勝就犯罪事實二毀損罪部分，均事證
    明確，乃適用上開實體法規，並審酌：被告江嘉勝僅因細故
    即與謝永明發生衝突，持棒球棒毀損謝永明汽車，導致謝永
    明的汽車受損嚴重，並糾眾仗勢於大馬路上強迫謝永明下跪
    ，所犯情節非輕，惟念被告江嘉勝犯後坦承犯罪，且於原審
    審理過程有賠償謝永明3萬元，另就犯罪事實二部分，審酌
    被告江嘉勝無視自己姊夫欠債未還已有理虧之處，僅因李宗
    祐催討債務，即至李宗祐所營飲料店前潑漆恐嚇、毀損鐵捲
    門的外觀，造成李宗祐心生畏懼，李宗祐店家鐵捲門外觀受
    損的程度雖非鉅大，然該飲料店位在大馬路旁，被告在晚間
    7時人車往來頻繁之際，對店家為潑漆的行為，無視法律規
    範，破壞社會秩序的行為，應受有相當程度的非難，另斟酌
    被告江嘉勝上開智識程度、生活情況等一切情狀，而量處如
    附表編號1⑵、⑶，編號2原審判決主文欄所示之刑，並均諭知
    易科罰金之折算標準，經核其認事用法並無違誤，量刑亦屬
    妥適，並無違法不當之處。
  ㈡被告江嘉勝上訴雖主張：其於犯罪事實一中已與被害人謝永
    明達成和解，犯罪事實二被害人李宗祐則不願與其和解，原
    審量刑過重等語。經查：原審此部分判決就被告江嘉勝量刑
    部分，已審酌刑法第57條規定之多款量刑事由，諸如被告之
    犯罪動機、目的，被告行為所生危害、被告犯後態度，及被
    告智識程度、生活狀況，並未逾越法定刑度，亦無濫用裁量
    之情事。尤其，被告江嘉勝此部分犯罪的犯罪情節不輕，原
    審量刑均僅由法定最低刑度往上量刑，客觀上並無過重之虞
    。至於被告江嘉勝於犯罪事實一中雖與被害人謝永明達成和
    解，然本院已經將此有利量刑因子於其所犯傷害罪中調降刑
    度，也將會於此2罪定應執行刑部分為被告江嘉勝有利的考
    量，因此就此2罪部分，原審也沒有量刑過重。另被告江嘉
    勝於犯罪事實二毀損李宗祐店面鐵捲門，造成被害人李宗祐
    恐懼甚深，被害人李宗祐不願與被告江嘉勝和解，乃可理解
    ，被告江嘉勝既然無法付出更多誠意獲取被害人諒解，本院
    自無法為其調降刑度。因此，被告江嘉勝就此部分的上訴，
    並無理由，應予駁回。
八、定應執行刑部分：
　　被告江嘉勝所犯附表編號1⑵、⑶，編號2，編號3共四罪，屬
    於均得易科罰金之罪，符合數罪併罰定應執行刑的條件，爰
    審酌被告江嘉勝整體犯罪情節、犯後態度、對被害人造成的
    危害程度，於本院與謝永明、鄭宗利和解的情形，及定應執
    行刑採限制加重原則等情，定其應執行刑如主文所示，並諭
    知其易科罰金之折算標準。
九、緩刑宣告部分：
　　被告江嘉勝所犯上開五罪，各罪及整體的犯罪情節非輕，另
    被告周怡君、江振維於馬路上糾眾逞兇圍毆謝永明，犯罪情
    節亦非輕微，被告3人均有執行上開刑罰的必要，而均不適
    合宣告緩刑，況被告江振維前於110年8月20日甫因賭博案，
    經原審法院以110年嘉簡字第828號判決判處有期徒刑2月，
    緩刑2年，於110年9月30日確定（被告江振維前科紀錄參照
    ），本不符合刑法第74條第1項緩刑宣告的要件，併此敘明
    。　　
十、扣案被告江嘉勝的手機1支，無證據證明與本件犯罪有何關
    係，爰不予宣告沒收。
據上論結，應依刑事訴訟法第368條，第369條第1項前段、第364
條、第299條第1項前段，判決如主文。
本案經檢察官江炳勳提起公訴，檢察官林志峯到庭執行職務。
中　　華　　民　　國　　111 　年　　3 　　月　　9 　　日
                  刑事第五庭    審判長法　官  蔡廷宜
                                      法　官  林坤志
                                      法　官  蔡川富
以上正本證明與原本無異。
不得上訴。
　　　　　　　　　　　　　　　　　　　書記官  黃心怡
中　　華　　民　　國　　111 　年　　3 　　月　　9 　　日
附表
編號 犯罪事實/被害人 原審判決結果 本院判決結果 １ 一 謝永明 蘇琇儀 江嘉勝： ⑴共同犯傷害罪，累犯，處有期徒刑壹年。 　 ⑵犯毀損罪，累犯，處有期徒刑參月，如易科罰金，以新臺幣壹仟元折算壹日。 ⑶犯強制未遂罪，累犯，處有期徒刑參月，如易科罰金，以新臺幣壹仟元折算壹日。 江嘉勝： ⑴原判決此部分撤銷。 　江嘉勝共同犯傷害罪，累犯，處有期徒刑拾月。 ⑵上訴駁回。  　  ⑶上訴駁回。   周怡君共同犯傷害罪，處有期徒刑肆月，如易科罰金，以新臺幣壹仟元折算壹日。 原判決此部分撤銷。 周怡君共同犯傷害罪，處有期徒刑參月，如易科罰金，以新臺幣壹仟元折算壹日。   江振維共同犯傷害罪，處有期徒刑柒月。 原判決此部分撤銷。 江振維共同犯傷害罪，處有期徒刑陸月，如易科罰金，以新臺幣壹仟元折算壹日。 ２ 二 李宗祐 江嘉勝共同犯毀損罪，累犯，處有期徒刑參月，如易科罰金，以新臺幣壹仟元折算壹日。 上訴駁回。 ３ 三 鄭宗利 江嘉勝犯恐嚇取財未遂罪，累犯，處有期徒刑陸月，如易科罰金，以新臺幣壹仟元折算壹日。 原判決此部分撤銷。 江嘉勝犯恐嚇取財未遂罪，累犯，處有期徒刑肆月，如易科罰金，以新臺幣壹仟元折算壹日。 
附錄論罪法條：
中華民國刑法第277條(修正前)
傷害人之身體或健康者，處3年以下有期徒刑、拘役或1千元以下
罰金。
犯前項之罪因而致人於死者，處無期徒刑或7年以上有期徒刑；
致重傷者，處3年以上10年以下有期徒刑。

中華民國刑法第354條
毀棄、損壞前二條以外之他人之物或致令不堪用，足以生損害於
公眾或他人者，處2年以下有期徒刑、拘役或1萬5千元以下罰金
。

中華民國刑法第304條
以強暴、脅迫使人行無義務之事或妨害人行使權利者，處3年以
下有期徒刑、拘役或9千元以下罰金。
前項之未遂犯罰之。

中華民國刑法第346條
意圖為自己或第三人不法之所有，以恐嚇使人將本人或第三人之
物交付者，處6月以上5年以下有期徒刑，得併科3萬元以下罰金
。
以前項方法得財產上不法之利益或使第三人得之者，亦同。
前二項之未遂犯罰之。